【裁判字號】    90,易,292
【裁判日期】    900604
【裁判案由】    竊盜
【裁判全文】
臺灣高雄地方法院刑事判決                            九十年度易字第二九二號
    公  訴  人  臺灣高雄地方法院檢察署檢察官
    被      告  乙○○
右列被告因竊盜案件，經檢察官提起公訴（八十九年度偵字第二六一七四號），本院
判決如左：
    主  文
乙○○竊盜，處拘役肆拾日，如易科罰金，以佰元折算壹日。
    事  實
一、乙○○於民國八十九年三月十九日下午四時許，在高雄市○○路與民生路口，明
    知綽號「阿昌」之男子所交付未懸掛車牌之輕型機車一輛來源有問題（該機車原
    車牌號碼為ＺＪＣ－一六三號，係謝坤原所有，於八十九年三月十八日上午七時
    許，在高雄市苓雅區○○○路與民權路口被竊），竟仍予以收受使用（乙○○涉
    犯收受贓物罪嫌部分，業經本院以八十九年度易字第二四五二號判處拘役五十九
    日確定在案）。由於前開機車無車牌，乙○○為掩人耳目，竟另萌不法所有意圖
    ，於翌（二十）日凌晨零時許，在高雄市前鎮區○○○路四０九號前，乘無人注
    意之際，以不詳方法，竊取甲○○所有車牌號碼ＺＫＰ－二０一號機車車牌一面
    ，得手後，將之懸掛在前開輕型機車上使用。是日凌晨一時三十分許，乙○○騎
    乘前開輕型機車，途經高雄市○○路與中山路口時，為警臨檢查獲。
二、案經本院自動檢舉函移臺灣高雄地方法院檢察署檢察官偵查起訴。
    理  由
一、訊據被告郭良育雖坦承騎乘懸掛有ＺＫＰ－二０一號車牌之輕型機車（原車牌號
    碼ＺＪＣ－一六三號）為警查獲，但矢口否認有竊取ＺＫＰ－二０一號車牌之犯
    行，辯稱：上開輕型機車係伊向綽號「阿昌」之男子所借，車子借來時已懸掛Ｚ
    ＫＰ－二０一號車牌云云。惟查：被害人甲○○於前案即本院八十九年度易字第
    二四五二號贓物案件（以下稱前案）八十九年七月二十一日訊問時已明確表示：
    「在八十九年三月十九時二十三時三十分許，我搭電梯到一樓往大門走出去時，
    還有看到機車及車牌都還在．．．，在二十日凌晨零點二十分我回家時，就發覺
    我機車車牌不見了．．，我就到復興三多路派出報警，自我住處到該派出所約一
    分鐘，故車牌確定在該時間內被偷」，復於本院調查時指陳：「（你於八十九年
    七月二十一日陳述內容是否實在？）實在，我很確定，因為當時我姪子從南投來
    ，我去接他回家，到大門口時，我姪子說這輛機車怎麼沒有車牌，我說那輛機車
    是我的」、「（十一點半你出門的時候確定機車還有車牌？）確定，我發現車牌
    遺失的時候，地上還有螺絲，如果我十一點半出門時，該螺絲就在走道上，我一
    定會發現，但當時出門時，並沒有看到走道有螺絲」（本院九十年三月二十八日
    訊問筆錄）等語，而證人即警員張瑋星於檢察官偵訊時亦陳稱：「車輛竊盜、車
    牌失竊資料個別查詢報表中所載車輛失竊時間，是有人報案時，我們便將報案人
    資料輸入電腦，失竊輸入時間是無法更改的」（偵查卷第二十二頁），參酌卷附
    之車輛竊盜車牌失竊資料個別查詢報表，足認右揭ＺＫＰ－二０一號車牌，確係
    被害人甲○○所有，於八十九年三月二十日凌晨零時許，在高雄市前鎮區○○○
    路四０九前失竊，殆無疑義。第查，車牌號碼ＺＪＣ－一六三號輕型機車所有人
    謝坤原於前案調查時曾謂：「在高雄市苓雅區○○○路與民權路口失竊ＺＪＣ－
    一六三號機車，失竊時我車牌因我闖紅燈，被扣在警察局還沒有領回來，故失竊
    時機車是未掛車牌的」等語（偵查卷第十七頁），可知上述車牌，係被告自綽號
    「阿昌」者處收受該輛機車後，始改懸其上。再者，被告對綽號「阿昌」者之年
    籍資料，全然諉稱不知，佐以其堅稱收受上述機車之時間為八十九年三月十九日
    下午四時許（偵查卷第八頁）及ＺＫＰ－二０一號車牌改懸至上開贓車上不到二
    小時，便遭警方臨檢查獲各情參互以觀，堪認前述車牌，乃被告收受上開贓車後
    ，為掩人耳目，再下手竊取懸掛無訛。被告前開所辯，顯係飾卸之詞，不足採信
    。本件事證明確，其犯行堪以認定。
二、核被告所為，係犯刑法第三百二十條第一項之竊盜罪。茲審酌被告之品行，犯罪
    動機、目的無非欲貪得他人財物，所用之手段，嗣並將竊得之車牌懸掛自己持有
    之機車上使用，藉此規避警察臨檢，暨犯罪後態度等一切情狀，茲量處如主文所
    示之刑。而被告犯罪行為後，刑法第四十一條已於九十年一月四日修正，同年月
    十日公佈，同年月十二日施行，修正後第四十一條規定：「犯最重本刑為五年以
    下有期徒刑之刑之罪，而受六個月以下有期徒刑或拘役之宣告，因身體、教育、
    職業、家庭之關係或其他正當事由，執行顯有困難者，得以一元以上三元以下折
    算一日，易科罰金。但確因不執行所宣告之刑，難收矯正之效，或難以維持法秩
    序者，不在此限。併合處罰之數罪，均有前條情形，其應執行之刑逾六個月者，
    亦同」，被告所犯竊盜罪，係五年以下有期徒刑之罪，且科處六個月以下有期徒
    刑，被告犯罪時間雖在上開條文修正生效前，然依刑法第二條第一項前段規定，
    復經新、舊法比較結果，以新修正之條文對於易科罰金之條件有利於行為人，故
    依刑法第二條第一項前段之規定，對被告所宣告之刑，應依新修正之刑法第四十
    一條第一項規定，諭知易科罰金之折算標準。
據上論斷，應依刑事訴訟法第二百九十九條第一項前段，刑法第三百二十條第一項、
第二條第一項前段、修正後刑法第四十一條第一項前段，罰金罰鍰提高標準條例第一
條前段、第二項，判決如主文。
本案經檢察官顏漢文到庭執行職務。
中      華      民      國     九十     年      六      月     四      日
                                  臺灣高雄地方法院刑事第七庭
                                      法  官  何  秀  燕
右正本證明與原本無異。
如不服本判決，應於判決送達後十日內，向本院提出上訴狀。
                                      書記官  邱  靜  銘
中      華      民      國     九十     年      六      月  四      日
附錄本案判決論罪科刑之法條
刑法第三百二十條第一項：
(普通竊盜罪、竊佔罪)意圖為自己或第三人不法之所有，而竊取他人之動產者，為竊
盜罪，處五年以下有期徒刑、拘役或五百元以下罰金。


司法院資訊處製作；財團法人民間司法改革基金會備份。
